最高法院刑事判決　　　　　　　　　　　　　　　九十一年度台上字第一七五五號
　　上　訴　人　甲○○
右上訴人因違反毒品危害防制條例案件，不服台灣高等法院中華民國八十九年一月二
十一日第二審判決（八十八年度上訴字第三七三○號，起訴案號：台灣板橋地方法院
檢察署八十七年度偵字第二二六七四號），提起上訴，本院判決如左：
    主  文
上訴駁回。
    理  由
按刑事訴訟法第三百七十七條規定，上訴於第三審法院，非以判決違背法令為理由，
不得為之。是提起第三審上訴，應以原判決違背法令為理由，係屬法定要件。如果上
訴理由狀並未依據卷內訴訟資料，具體指摘原判決不適用何種法則或如何適用不當，
或所指摘原判決違法情事，顯與法律規定得為第三審上訴理由之違法情形，不相適合
時，均應認其上訴為違背法律上之程式，予以駁回。本件上訴人甲○○上訴意旨略稱
：上訴人雖於原判決事實所認定之時、地，一念之差，錯將毒品安非他命交付予陳志
強，然旋於返家途中幡然醒悟，毅然向陳志強索回毒品，客觀上自必符合刑法第二十
七條所規定中止犯之範疇，原判決未審酌上訴人及時回頭之善念，減免刑責，量刑有
失公允。自有判決不適用法則及適用法則不當之違法云云。
惟查原判決依憑上訴人不利於己之自白、證人陳志強之證言，搜索扣押筆錄、扣案之
安非他命（共淨重三公克）等證據資料，資以認定上訴人素行不良，有竊盜等前科，
均經處刑，並執行完畢（未構成累犯）。其仍不知悔改，明知安非他命係第二級毒品
，不得轉讓，竟因見已成年之友人陳志強毒癮發作，乃基於轉讓第二級毒品之犯意，
於民國八十七年九月間某日，在台北縣三峽鎮○○路「李記超商」前，無償提供其自
己向綽號「阿清」之人所購得之第二級毒品安非他命（共淨重三公克），供陳志強施
用。上訴人於陳志強收受後，旋即搭車返回台北縣中和市住處，迨至當日晚間，因覺
不妥，且自己亦無安非他命可供施用，復回到「李記超商」，向陳志強取回上開安非
他命，並借陳某新台幣（下同）五千元。嗣於同年十月十三日晚上十時三十分許，陳
志強約同上訴人至另友人陳澤民位於台北縣三峽鎮○○路三六九號八樓之一之住處，
欲返還上開五千元時，為警當場查獲，並扣得上訴人所有上開轉讓給陳志強後又取回
之安非他命（共淨重三公克）之事實，因而維持第一審論處上訴人轉讓第二級毒品罪
刑（處有期徒刑柒月）之判決，駁回上訴人在第二審之上訴，已詳述其依憑之證據及
理由，所為論斷，核與卷證資料相符，從形式上觀察，並無違背法令之情形。查刑法
第二十七條：已著手於犯罪之實行，而因己意中止或防止其結果之發生者。所謂中止
犯之規定，係指在犯罪結果未發生前，中止其犯罪行為而言，若其犯罪結果已發生，
自無中止犯之可言，上訴人於轉讓安非他命予陳志強時，其犯罪即已成立，不因其後
取回而生影響，本件原判決未依中止犯之規定酌減其刑，於法並無違誤。上訴意旨此
部分指摘，自有誤會；又本件原判決量處上訴人有期徒刑柒月，並未踰越法定本刑，
亦無顯失衡平之情形，為原審量刑職權之適法行使，亦無上訴意旨所指摘之違法；上
訴意旨徒憑己意任意指摘原判決違法，顯與法律規定得為第三審上訴理由之違法情形
，不相適合，應認其上訴違背法律上之程式，予以駁回。
據上論結，應依刑事訴訟法第三百九十五條前段，判決如主文。
中      華      民      國    九十一    年      三      月    二十八    日
                              最高法院刑事第八庭
                                  審判長法官  莊  登  照
                                        法官  洪  明  輝
                                        法官  黃  一  鑫
                                        法官  魏  新  和
                                        法官  林  秀  夫
      右正本證明與原本無異
                                              書  記  官
中      華      民      國    九十一    年      四      月      四      日
